【裁判字號】    99,交聲,893
【裁判日期】    991029
【裁判案由】    聲明異議
【裁判全文】
臺灣彰化地方法院交通事件裁定        99年度交聲字第893 號
移送機關    交通部公路總局臺中區監理所彰化監理站
異議人即
受處分人    甲○○
上列受處分人因違反道路交通管理處罰條例案件，對於交通部公
路總局臺中區監理所彰化監理站民國99年8 月5 日所為之裁決（
彰監四字第裁64-I00000000號），聲明異議，本院裁定如下：
    主    文
異議駁回。
    理    由
一、原處分機關略以：異議人即受處分人甲○○於民國99年6 月
    1 7 日下午5 時50分許，駕駛車牌號碼7H-9318 號自用小客
    車，行經彰化縣鹿港鎮臺61線南下172.9 公里處，有「汽車
    行駛快速公路速度超過規定最高速限（20公里以上未滿40公
    里）」之違規，經彰化縣警察局鹿港分局員警當場舉發，乃
    依道路交通管理處罰條例第33條第1 項第1 款、第63條第1
    項規定，裁處罰鍰新臺幣（下同）3,500 元，並記違規點數
    1 點。
二、聲明異議意旨略以：警方所開立之舉發違反道路交通管理事
    件通知單並無違規照片可供佐證，僅有雷達測速器之數據照
    片，難以排除員警誤認之可能性；且該通知單只有塗銷之主
    管職名章，伊無法接受該通知單；又最近有本院認定因使用
    手持式雷達測速器無違規照片佐證而撤銷該罰單之裁定，爰
    聲明異議等語。
三、按汽車行駛於高速公路、快速公路或設站管制之道路，不遵
    使用限制、禁止、行車管制及管理事項之管制規則而有行車
    速度超過規定之最高速限之行為者，處汽車駕駛人3,000 元
    以上6,000 元以下罰鍰，並記違規點數1 點，道路交通管理
    處罰條例第33條第1 項第1 款、第63條第1 項第1 款分別定
    有明文。
四、受處分人駕駛車牌號碼7H-9318 號自用小客車，於99年6 月
    17日下午5 時50分許，行經彰化縣鹿港鎮臺61線南下172. 9
    公里處之事實，並不爭執，然有上開理由置辯，請求撤銷原
    處分云云，惟查：
（一）訊據證人即舉發本件違規行為之執勤員警林俊志到庭證稱
      ：「（問：當時受處分人的違規情形如何？）當時是依照
      雷達測速器，異議人車子超速二十二公里。」、「（有無
      可能誤認？）不可能，因為雷達測速器一次只能測壹台。
      只要鎖定它就會測那壹台，也有可能鎖定之後測不出來，
      有可能是風速太大。其他的情況只要一鎖定就會測出來。
      而且就算有二台車經過，因為測速器有一個雷達紅點，紅
      點照到車子就鎖定那壹台，不會穿透，而且異議人違規當
      時沒有其他併行的車子。所以不會有錯誤。當時有錄音錄
      影，已經提出來給法院。」、「（問：對於勘驗結果，有
      何意見？）我是先把雷達測速器放在監視鏡頭前看能不能
      照到數據，但可能是因為玻璃的關係，所以沒有辦法顯示
      。鏡頭是在警車裡面，後來我用數位照相機把測速的結果
      拍照，就如卷內所提的那兩張數據照片。剛才畫面中在異
      議人車子之前也有一部白色車子，我也有先測，結果數據
      是沒有超速，所以我就把雷達測速結果按掉，也就是畫面
      中我把手放下那一次，之後再拿起來就照到異議人的車速
      。測速照片左下角102 是當時測的速度，右下角167.2 是
      當時測得車速的距離。」等語明確（見本院99年度交聲字
      第893 號卷第20-22 頁），並有勘驗上開所述錄影光碟之
      勘驗結果記載於上述訊問筆錄，及彰化縣警察局99年6 月
      17日彰警交字第I00 000000號舉發違反道路交通管理事件
      通知單影本、交通部公路總局臺中區監理所彰化監理站99
      年8 月5 日彰監四字第裁64-I 00000000 號違反道路交通
      管理事件裁決書各1 紙、雷達測速器之數據照片2 張存卷
      可參（見本院99年度交聲字第893 號卷第5 、7 、8 、21
      -22 頁）。互核上開證人所述情節與本院勘驗結果及客觀
      之數據照片相符，顯非構陷之詞，足以採信，是以受處分
      人駕駛前開車輛於上揭時、地，確有「汽車行駛快速公路
      速度超過規定最高速限（20公里以上未滿40公里）」之違
      規行為，堪認屬實。至於本件雖無違規照片，然當時違規
      及取締狀況均已經員警錄音錄影，製成錄影光碟提出到院
      ，並經本院勘驗如上，益認員警此部分舉證已斟完備，已
      足使本院認定本件違規行為之存在，未有違規照片並無法
      影響本件違規事實之認定，故受處分人此部分所辯，不足
      以對受處分人為有利之認定，附此敘明。
（二）又當場舉發者，應填記駕駛人或行為人之姓名、性別、出
      生年月日、地址、身分證統一編號，及車主姓名、地址、
      車牌號碼、車輛種類；被查獲之駕駛人或行為人為受處分
      人時，應於填記通知單後，將通知聯交付該駕駛人或行為
      人簽名或蓋章收受之；拒絕簽章者，仍應將通知聯交付該
      駕駛人或行為人收受，並記明其事由及交付之時間；拒絕
      收受者，應告知其應到案時間及處所，並記明事由與告知
      事項，視為已收受，違反道路交通管理事件統一裁罰基準
      及處理細則第11條第1項第1款訂有明文。本件受處分人為
      上開違規行為經警舉發時，拒絕簽收舉發違反道路交通管
      理事件通知單一情，有於該通知單「收受通知聯者簽章欄
      」上記載（見本院99年度交聲字第893號卷第8頁），揆諸
      上開說明，受處分人拒絕簽收舉發通知單之行為，於本案
      不生影響，既業經舉發員警記明事由，即視為已經收受，
      而合法送達予受處分人無訛。又道路交通管理處罰條例第
      7 條之2第3項規定「對於前項第9款之違規行為，採用固
      定或非固定式科學儀器取得證據資料證明者，於一般道路
      須至少於100公尺，於高速公路、快速公路須至少於300公
      尺前，明顯標示之。」，本件彰化縣鹿港鎮臺61線168. 4
      公里、170.5公里及171.5公里處，均設有限速每小時80公
      里之標誌牌，其中168.4 公里處更已標明「前有測速照相
      」，而員警舉發攔查地點為彰化縣鹿港鎮臺61線南下172.
      9 公里處，符合前揭設置距離至少100 公尺之規定，用以
      提醒駕駛人自省及給予其減速之距離，且舉發機關亦已將
      於一般道路上採用固定或非固定式科學儀器取得證據資料
      證明者（即測速器）之設置地點上網公告，有彰化縣警察
      局各單位移動式雷達/ 雷達測速照相經常取締超速違規地
      段一攬表、照片4 張在卷可稽（見本院99年度交聲字第89
      3 號卷第14、16、24頁），員警取締地點符合上開規定，
      並無不法。
（三）綜上，本件事證已臻明確，受處分人前開違規之行為，洵
      堪認定，原處分機關依道路交通管理處罰條例第33條第1
      項第1 款之規定而為裁罰，並依同條例第63條第1 項第1
      款之規定記違規點數1 點，於法並無不當，受處分人之異
      議為無理由，應予駁回。
據上論斷，應依道路交通管理處罰條例第87條第2 項，道路交通
事件處理辦法第18條，裁定如主文。
中    華    民    國    99    年    10    月    29    日
                  交通法庭            法  官  周淡怡
以上正本證明與原本無異。
如不服本裁定，應於裁定送達後五日內向本院提出抗告狀(須附
繕本 )。
中    華    民    國    99    年    10    月    29    日
                                      書記官  陳文新

司法院資訊處製作；財團法人民間司法改革基金會備份。
